【裁判字號】    88,易,1434
【裁判日期】    891023
【裁判案由】    詐欺
【裁判全文】
臺灣彰化地方法院刑事判決                        八十八年度易字第一四三四號
    公  訴  人  臺灣彰化地方法院檢察署檢察官
    被      告  甲○○
右列被告因詐欺案件經檢察官提起公訴（八十八年度偵字第八三九四號、八十八年度
偵字第八九八四號），本院判決如左：
        主  文
甲○○共同連續意圖為自己不法之所有，以詐術使人將本人之物交付，處有期徒刑陸
月。
        事  實
一、甲○○於八十八年初即經濟情況不佳，無支付貨款能力，與綽號「大胖」之許姓
    成年男子（真實姓名、年籍不詳）二人實際無意於食品、飲料之經銷業務，亦未
    曾申請設立「永豐冷涷水產」行號，更無支付貨款之意願，目的僅在詐取食品、
    飲料等貨物轉售牟利，乃基於意圖為自己不法所有之概括犯意連絡，先於八十八
    年四月廿一日，以甲○○之名義向中國農民銀行北斗分行申請設立支票帳戶使用
    （帳號：一○六一○─五），繼於同年五月一日，再以甲○○之名義向葉銘梭承
    租「彰化縣田中鎮○○路○段一三三三巷廿五號」倉庫作為「永豐冷涷水產」之
    營業場所，另僱請不知情之不詳姓名女子數人擔任會計，隨即，自同年五月十八
    日起，以迄同年七月廿七日止，連續詐向今興企業有限公司（以下簡稱今興公司
    ，負責人：游振園）、張富福及其他不特定廠商，訂購飲料、食品等貨物，致今
    興公司、張富福等人均不知有偽，因而陷於錯誤先後交運價值新臺幣（下同）七
    千五百元至十五萬九千餘元不等之飲料、食品等貨物至「彰化縣田中鎮○○路○
    段一三三三巷廿五號」予會計小姐等人簽收，甲○○與「大胖」二人則於今興公
    司、張富福等人前來請款時，指示會計小姐簽發以甲○○為發票人、中國農民銀
    行北斗分行為付款人、支票帳號：一○六一○─五號、發票日分別為八十八年八
    月八日及八十八年七月三十一日、金額分別為十三萬三千元及六萬五千元之支票
    各一紙，且於同年七月間交付於同年六月二十一日早已被列為拒絕往來戶之以蔡
    美桂為發票人、付款人為台灣土地銀行潮州分行、帳號：一六○六─八、發票日
    ：八十八年七月三十一日、金額：十二萬三千八百元」、並以「永豐」名義背書
    之客票，以資搪塞；嗣支票屆期提示，果因存款不足或已拒絕往來致未能兌現而
    退票，今興公司、張富福等人始知受騙，惟業分別受有七十四萬二千五百元、六
    萬五千元之財物損失。
二、案經被害人今興公司訴請暨經被害人張富福訴請台灣高雄地方法院檢察署呈請台
    灣高等法院檢察署檢察長核令移轉臺灣彰化地方法院檢察署檢察官偵查起訴。
        理  由
一、訊據被告甲○○矢口否認有前揭詐欺犯行，辯稱：是王金壽於八十八年三、四月
    間所介紹的一位朋友「大胖」，姓許，經常駕駛車號N4-7090號小貨車載貨，說
    要合夥作生意，申請一家建材行在田中鎮○○路，要伊去銀行申請支票借給他使
    用，並用伊的名義去簽契約書租房子，但伊不曾向今興公司等人叫貨，伊不知是
    騙局云云。經查，右揭事實，業據告訴人今興公司代表人游振園、告訴人張富福
    分別指訴綦明；且經當庭對質結果，今興公司代表人游振園雖表示未曾見過甲○
    ○本人面貌，但肯定表示確實聽過在場被告甲○○之「聲音」向其訂貨及指示會
    計小姐開支票等情；復有今興公司出貨簽收單影本十七張、張富福出貨估價單影
    本二張、前揭支票帳號之支票與退票理由單影本各一份、而被告與與綽號「大胖
    」之許姓男子指示會計小姐於八十八年七月間所交付支付貨款用之「發票人：蔡
    美桂、付款人：台灣土地銀行潮州分行、帳號：一六○六─八、發票日：八十八
    年七月三十一日、金額：十二萬三千八百元」之支票，經查該客戶帳號早於同年
    六月二十一日即被列為拒絕往來戶，此有台灣土地銀行潮州分行八十九年三月二
    十四日潮存字第八九零零二三二號函與退票理由單影本各一份暨該戶往來明細帳
    影本三紙等在卷可證。又查，證人即「彰化縣田中鎮○○路○段一三三三巷廿五
    號」所有權人葉清標結證亦稱：渠見過甲○○兩次，約四、五月間，甲○○與另
    一男子來向渠租倉庫使用，本來要租一年，但沒幾個月就跑了，電費、電話費均
    沒繳，渠倒貼了三萬多元代為繳清等語；再被告甲○○係於八十八年四月廿一日
    向中國農民銀行北斗分行以「目前在溪州鄉○○路租屋經營山產、海產及辦桌食
    品用等批發業務」為由，申請獲得「帳號：一○六一○─五」之支票帳戶使用，
    惟自八十八年七月廿八日起即發生存款不足而退票未註銷情形，以迄同年八月三
    十日止，總計退票張數為五十七張，金額高達五百萬元等情；亦分別有證人葉清
    標提供之租賃契約書及甲○○之身分證影本各一紙、中國農民銀行北斗分行八十
    八年九月三日（八八）農文字第七三號函檢附開戶及支票退票資料等附卷可稽；
    足證被告確實無意於食品、飲料之經銷業務，更無支付貨款之意願與能力，用意
    僅在詐取食品、飲料等財物之不法所有意圖甚明。復查，被告甲○○既係與許姓
    男子「大胖」意欲合夥經營建材行，何以竟成為經營山產、海產及辦桌食品用等
    批發業務？且竟然完全不知許姓男子之真實姓名、年籍、連絡電話或處所，即將
    支票帳戶任意交其使用，悖離常情遠矣，而證人王金壽亦到庭證稱並未介紹綽號
    「「大胖」姓許之男子予被告，且經查車號N4-7090號小貨車原車主阮復裕於八
    十六年七月五日即過戶予現在車主劉俊卿，前後車主均不姓「許」，此有交通部
    公路局嘉義區監理站八十九年五月四日八九嘉監雲字第8903633號函足憑，益證
    被告所辯顯係卸飾之詞，不足採信，本件詐欺事證已明，被告犯行洵堪認定。
二、核被告甲○○所為，係犯刑法第三百三十九條第一項之詐欺取財罪。又被告甲○
    ○與與綽號「大胖」之成年男子間，就上開犯行有犯意連絡與行為分擔，均為共
    同正犯。渠等二人先後數次詐欺犯行，時間緊接，所犯犯罪構成要件及手法均相
    同，顯係基於概括犯意反覆為之，應依連續犯之規定論以一罪並加重其刑。爰審
    酌被告犯罪之動機、目的、手段、所生之危害及犯罪後仍未給付貨款等一切情狀
    ，量處如主文所示之刑。
據上論斷，應依刑事訴訟法第二百九十九條第一項前段，刑法第二十八條、第五十六
條、第三百三十九條第一項，罰金罰鍰提高標準條例第一條前段，判決如主文。
本案經檢察官郭景東到庭執行職務。
中      華      民      國      八十九      年    十    月    二十三    日
                                臺灣彰化地方法院刑事第一庭
                                      法      官  施  坤  樹
右正本證明與原本無異。
如不服本判決，應於判決送達後十日內向本院提出上訴狀（須附繕本）。
告訴人或被害人對於判決如有不服具備理由請求檢察官上訴者，其上訴期間之計算係
以檢察官收受判決正本之日期為準。
                                      法院書記官  鄭  智  文
中      華      民      國      八十九      年    十    月     三十     日
刑法第三百三十九條
意圖為自己或第三人不法之所有，以詐術使人將本人或第三人之物交付者，處五年以
下有期徒刑、拘役或科或併科一千元以下罰金。
以前項方法得財產上不法之利益或使第三人得之者亦同。
前二項之未遂犯罰之。


司法院資訊處製作；財團法人民間司法改革基金會備份。
